【裁判字號】    89,家抗,2
【裁判日期】    890106
【裁判案由】    指定遺產管理人
【裁判全文】
臺灣高等法院高雄分院民事裁定      八十九年度家抗字第二號
      抗  告  人  甲○○
右抗告人因聲請選任遺產管理人事件，對於中華民國八十八年九月二十二日臺灣屏東
地方法院八十八年管更字第一號所為裁定提起抗告，本院裁定如左：
      主      文
原裁定廢棄，發回台灣屏東地方法院。
      理      由
一、抗告意旨略以本件抗告人以被繼承人王路鰻於民國四十九年八月十四日去世，去
    世時設籍屏東市，其繼承人因年代久遠，查校困難，且：迄今其繼承人仍「因故
    不能管理遺產，亦未委任遺管人，被繼承人王路鰻亦未以遺囑指定遺產管理人」
    ，因而「依非訟事件法第七九條第一項之規定聲請法院選任遺產管理人。」是：
    本件，抗告人之聲請選任遺產管理人，本非依民法第一一七七條之規定，而係依
    非訟事件法第七九條第一項之規定而為聲請，原審以被繼承人王路鰻於繼承開始
    時，要非「繼承人之有無不明」，因以裁定駁回聲請，其裁定，亦顯有不適用法
    則等情。
二、經查原審以聲請人即抗告人提出之戶籍謄本以觀：王路鰻於死亡時，尚有長孫王
    宗德、次孫王宗明、三孫王宗正及孫女王惠禎設籍於同戶內，而王宗德、王宗明
    、王宗正及王惠禎目前均生存且設籍於台北縣、台中縣等處，此有戶籍謄本附卷
    可查，足見王路鰻有繼承人，已臻明確，本件並無繼承人有無不明之情形，聲請
    人依民法第一千一百七十八條第二項之規定，聲請選任遺產管理人，於法未合，
    而駁回抗告人之聲請，固非無見，惟按繼承人因故不能管理遺產，或未委任遺產
    管理人，被繼承人亦無遺囑指定者，利害關係人得依非訟事件法第七十九條第一
    項規定，聲請法院選任遺產管理人，惟關於繼承人因故不能管理遺產之事實，應
    有適當之證明。抗告人以其繼承人因年代久遠，查校困難云云，核與繼承人因故
    不能管理遺產之情形不符。各該繼承人是否有事實上或法律上不能管理遺產之情
    形，自仍有再為調查之必要。（最高法院八十八年台抗字第二二四號裁定參照）
    ，原審遽予駁回抗告人之聲請，尚有未合，抗告意旨指摘原裁定不當，求予廢棄
    ，為有理由，應由本院予以廢棄，並認有發回原法院重為查明更為裁定之必要。
三、依非訟事件法第二十八條、民事訴訟法第四百九十二條第二項裁定如主文。
中      華      民      國    八十九    年      一      月      六      日
                                      臺灣高等法院高雄分院民事第三庭
~B1審判長法官  王憲義
~B2      法官  賴玉山
~B3      法官  張明振
右為正本係照原本作成。
如對本裁定抗告，須於裁定送達後十日內向本院提出抗告狀，並應繳納抗告費新台幣
四十五元。
中      華      民      國    八十九    年      一      月      七      日
~B法院書記官  梁美姿
                                                                        Ｂ


司法院資訊處製作；財團法人民間司法改革基金會備份。
